【裁判字號】    98,消債清,37
【裁判日期】    990226
【裁判案由】    清算事件
【裁判全文】
臺灣士林地方法院民事裁定            98年度消債清字第37號
債  務  人  鄭  廉即鄭悅廉
代  理  人  廖于清律師
上列當事人聲請清算事件，本院裁定如下：
    主  文
債務人鄭  廉即鄭悅廉自中華民國九十九年二月二十六日下午五
時起開始清算程序，並同時終止清算程序。
    理  由
一、按法院開始清算程序之裁定，應載明其年、月、日、時，並
    即時發生效力；債務人之財產不敷清償清算程序之費用時，
    法院應裁定開始清算程序，並同時終止清算程序，消費者債
    務清理條例第83條第1項、第85條第1項分別定有明文。
二、聲請意旨略以：伊有不能清償債務情事，前曾積欠金融機構
    無擔保債務，就前開債務，於民國95年6 月間向最大債權金
    融機構即香港商香港上海匯豐銀行股份有限公司（下稱上海
    匯豐銀行）申請債務協商，協商還款條件為分96期，每月還
    款新台幣（下同）3 萬5,015 元，惟聲請人95年12月6 日自
    阜立國際有限公司離職後，與黃雅娥成立卓雲慧聚有限公司
    ，惟因生意不好，須向友人借錢始能生活及還款，直至97年
    8 月向香港政府聲請破產獲准，在入不敷出之情況下，不得
    已於97年8 月毀諾，後更因卓雲慧聚有限公司休業離職而無
    收入，有不可歸責於己致履行顯有重大困難之事由，且伊未
    經法院裁定開始更生程序或許可和解或宣告破產，爰向本院
    聲請清算等語。
三、經查，債務人所主張之上開事實，業據提出財團法人金融聯
    合徵信中心當事人綜合信用報告─債務清理條例前置協商專
    用債權人清冊正本（見本院卷第10至13頁）、債務人全戶戶
    口名簿影本（見本院卷第157 頁）、財政部臺北市國稅局財
    產歸屬資料清單正本（見本院卷第151 頁）、財政部臺北市
    國稅局95、96及97年度綜合所得稅各類所得資料清單正本（
    見本院卷第152 至154 頁）、勞工保險局核定通知書影本
   （ 見本院卷第125 、第126 頁）、向香港政府聲請破產獲准
    之相關資料影本（見本院卷第38頁至第44頁）、永豐銀行、
    郵局及台灣企銀存簿內頁影本（見本院卷第166 至171 頁；
    第173 、174 頁；第175 至177 頁）等為證，堪認為真正；
    此外，債務人復查無消債條例第6 條第3 項、第8 條或第82
    條第2 項所定駁回清算聲請之事由存在，則債務人聲請清算
    ，應屬有據。
四、依據債務人之財政部臺北市國稅局財產歸屬資料清單所載，
    除卓雲慧聚有限公司之一筆投資外，債務人並無其他財產，
    是其現有之財產用於維持基本生活尚有疑慮，況其負債總額
    達227 萬196 元，依本件清算程序之規模，債務人顯無足夠
    財產以清償開始清算程序後所需之各項程序費用，依照上開
    規定，應准予開始清算程序，並同時終止清算程序。
中    華    民    國    99    年    2     月    26    日
                  民事第一庭  法      官  李瑜娟
上為正本係照原本作成。
開始清算程序之裁定不得抗告，如不服同時終止清算程序之裁定
，應於裁定送達後10日內，以書狀向本院提出抗告，並繳納抗告
費新臺幣1千元。
中    華    民    國    99    年    2     月    26    日
                              書  記  官  林睿亭

司法院資訊處製作；財團法人民間司法改革基金會備份。
